臺灣橋頭地方法院刑事判決　
110年度訴字第205號
公  訴  人  臺灣橋頭地方檢察署檢察官
被      告  蔣宏杰



選任辯護人  陳松甫律師
被      告  楊秉軒


指定辯護人  許仲盛律師
上列被告因毒品危害防制條例案件，經檢察官提起公訴（110年
度偵字第5205、5434、7216號），本院判決如下：
    主  文
蔣宏杰犯附表一所示柒罪，各處附表一主文欄所示之刑及沒收。
應執行有期徒刑肆年玖月。
楊秉軒犯附表一編號1至6所示陸罪，各處附表一主文欄所示之刑
及沒收。應執行有期徒刑貳年拾月。
    事  實
一、蔣宏杰、楊秉軒均明知4-甲基甲基卡西酮（Mephedrone）及
    愷他命俱係毒品危害防制條例第2條第2項第3款所定第三級
    毒品，不得非法販賣，猶共同意圖營利而基於販賣第三級毒
    品之犯意聯絡，先由蔣宏杰以附表二編號3至4所示電話使用
    通訊軟體與購毒者議定毒品交易事宜，再由楊秉軒持附表二
    編號7所示電話與蔣宏杰聯繫並負責交付毒品及收取價金轉
    交蔣宏杰收受，並按日賺取報酬新臺幣（下同）1,000元，
    以此方式分別於附表一編號1至6所示時地，販賣含4-甲基甲
    基卡西酮成分之毒品咖啡包予林彥勳（編號1至3）、易子翔
    （編號5）及陳冠瑜（編號6），暨販賣愷他命予鄧博文（編
    號4）既遂；蔣宏杰復意圖營利而基於販賣第三級毒品之犯
    意，於附表一編號7所示時地販賣含4-甲基甲基卡西酮成分
    之毒品咖啡包及愷他命予黃瀝緯既遂（各次交易方式暨內容
    俱如各編號所示）。嗣因警另案偵辦販毒案件，於民國110
    年4月12日9時10分許至高雄市○○區○○○路00號歐遊國際連鎖
    精品旅館高雄館（下稱歐遊旅館）707室執行搜索，並扣得
    附表二所示之物，進而查悉上情。
二、案經高雄市政府警察局刑事警察大隊（下稱高雄市刑大）報
    請臺灣橋頭地方檢察署（下稱橋頭地檢署）檢察官偵查起訴
    。
    理  由
壹、關於證據能力之意見
    被告以外之人於審判外之陳述，雖不符前4條之規定，而經
    當事人於審判程序同意作為證據，法院審酌該言詞陳述或書
    面陳述作成時之情況，認為適當者，亦得為證據，刑事訴訟
    法第159條之5第1項定有明文。準此，本判決所引用各項被
    告以外之人審判外言詞或書面陳述，性質上雖屬傳聞證據，
    然審酌此等陳述作成時外部情況俱無不當，復經檢察官、被
    告及辯護人於審判程序同意有證據能力（訴卷第446頁），
    乃認作為證據應屬適當，自得採為認定事實之依據。
貳、實體部分
一、認定有罪之理由
  ㈠前揭事實，業經證人鄧博文、易子翔、陳冠瑜及黃瀝緯分別
    於警偵證述綦詳（警三卷第141至147、159至162、185至191
    、213至217頁，偵一卷第13至15、17至19、79至80、227至2
    28頁），且有微信及Messenger對話紀錄截圖在卷可稽（警
    一卷第29至61頁，警三卷第54至61、172至175頁），並扣得
    附表二編號1至4、6至7所示之物為證，又其中編號1毒品咖
    啡包經隨機抽取3包均檢出第三級毒品4-甲基甲基卡西酮成
    分，編號2均檢出第三級毒品愷他命成分，有高雄市立凱旋
    醫院濫用藥物成品檢驗鑑定書可憑（訴卷第123至127頁），
    復據被告2人於警偵及審判中坦認不諱且互核一致（警一卷
    第9至27頁，警二卷第3至21頁，警三卷第47至83頁，偵一卷
    第23至25、241至247頁，偵二卷第15至17頁，訴卷第31、10
    9、111、200至201、346至347、408至410、446、458頁），
    足徵其等自白核與事實相符，堪予採信。
  ㈡又毒品交易雙方因具有對向關係，為避免毒品購買者圖邀減
    刑寬典而虛構毒品來源，遂須調查其他補強證據以確保其陳
    述與事實相符，始能採為認定被告犯罪之證據，惟所謂補強
    證據非以證明犯罪構成要件全部事實為必要，倘得以佐證購
    毒者指證非屬虛構、能保障其陳述憑信性者，即已充足。又
    證據取捨、證明力判斷與事實認定，俱屬事實審法院自由裁
    量判斷之職權，此項職權行使倘未違背客觀存在之經驗法則
    或論理法則，即無違法可言。而「經驗法則」係指吾人基於
    日常生活經驗所得之定則，並非個人主觀推測；「論理法則
    」則為理則上當然之法則，一般人均不致有所懷疑之理論上
    定律，具有客觀性，非許由當事人依其主觀自作主張。故審
    諸販賣毒品行為一向為我國法律所嚴禁，販毒者為避免遭監
    聽查緝，多在使用電話或通訊軟體聯繫時，基於默契逕行使
    用僅雙方知悉或隱晦不明之代號、暗語憑以約定交易條件，
    甚或遵循彼此特定交易習慣或事前形成默契，僅須透過電話
    或其他方式相約見面而未敘及細節，即足以表達約定交易毒
    品之意，俟雙方碰面再行議定並交付毒品，此為本院歷來審
    理販賣毒品案件職務上已知悉之事項。至此等通訊內容雖非
    可直接推斷被告犯罪，但以此項證據與購毒者陳述或其他案
    內證據相互補強，仍足以認定犯罪事實。故購毒者林彥勳雖
    始終未到庭接受訊問或交互詰問，惟被告2人均坦認附表一
    編號1至3販賣毒品犯行且互核一致，復參以蔣宏杰與林彥勳
    間微信對話紀錄所示（警三卷第54至61頁），林彥勳於110
    年4月10日2時39分許詢問「我自己要兩個可以給我600？」
    ，蔣宏杰回稱「可以」並於同日3時13分許先後傳送「漢明
    路326」、「藍色魅力」、「轉彎就到了」；又於110年4月1
    2日凌晨0時39分許詢問「剩幾個」，經蔣宏杰回以「4」，
    林彥勳即稱「我叫我弟弟過去」、「四個1200嗎」並於同日
    0時56分許傳送「到了」；雙方再於110年4月12日3時34分至
    36分許相互傳送「（林彥勳：）你要拿來給我嗎（蔣宏杰：
    ）我過去就50了（林彥勳：）哈哈哈哈，一樣地方嗎（蔣宏
    杰：）對（林彥勳：）那加這個如果在多2多少，客人要的
    （蔣宏杰：）總共3嗎（林彥勳：）對（蔣宏杰：）10給你…
    （蔣宏杰：）試完在跟我說，趕快」，林彥勳嗣於同日3時5
    0分許傳送「到了」並於同日5時53分許傳送「我客人喝半包
    ，快飛了」等語，其中「兩個600」、「四個1200」、「總
    共3嗎10給你」均與被告自承該內容係聯繫交易毒品且與附
    表一編號1至3所示交易時間暨價量相符，另「漢明路326」
    、「我叫我弟弟過去」、「一樣地方」及「藍色魅力」亦與
    該3次交易地點及楊秉軒騎乘機車型式相合，綜合上情自可
    補強被告2人自白之真實性，顯見蔣宏杰與林彥勳就各次交
    易乃先以微信議定毒品咖啡包交易價量及地點，再由楊秉軒
    前往交付毒品咖啡包並收取價金，已足辨明交易毒品種類、
    數量、價金及交易時地，堪信被告2人確有此部分販賣第三
    級毒品犯行。
　㈢審諸多年來政府為杜絕毒品氾濫，毒害人民甚深，再三宣導
    民眾遠離毒品，相關媒體報導既深且廣，對於毒品之禁絕應
    為民眾所熟悉。又政府對於查緝施用、轉讓及販賣毒品均嚴
    格執行，販賣毒品罪更係重罪，衡情設若無利可圖或有其他
    特殊情事，一般持有毒品者當不致輕易交付他人。再佐以毒
    品價格不貲，且販賣毒品亦係違法行為，非可公然為之且無
    公定價格，不論任何包裝均可任意分裝增減分量，每次買賣
    價量亦可能依交易雙方關係深淺、資力、需求量及對行情之
    認知、來源是否充裕、查緝是否嚴緊，購買者被查獲時供述
    購買對象之可能性風險等情而異其標準，並隨時機動調整，
    非可一概而論，是販賣利得除坦承犯行或價量俱臻明確外，
    委難查悉實情，然縱令販賣者利用價差或量差牟利之方式或
    有差異，但意圖營利之非法販賣行為則屬同一。本件雖未明
    確查知蔣宏杰購入毒品實際成本為何，惟據蔣宏杰自承販賣
    本件毒品咖啡包每包約可獲利50至100元等語（訴卷第33、1
    09頁），且蔣宏杰與鄧博文、黃瀝緯彼此既非近親或至交，
    當無甘冒重責而無償交付愷他命之理，再本件亦據楊秉軒自
    承負責交付毒品暨收取價金且按日領取報酬1,000元，足徵
    被告2人均本諸為自己計算之意思就本件毒品交易從中獲取
    經濟利益，主觀上具有營利意圖甚明。
  ㈣關於正犯、幫助犯之區別係以其主觀犯意及客觀犯行作為評
    價標準，凡以自己犯罪之意思參與犯罪，無論所參與者是否
    為犯罪構成要件行為，抑或以幫助他人犯罪之意思而參與犯
    罪構成要件之行為者，皆屬共同正犯；倘以幫助他人犯罪之
    意思而參與犯罪，且參與者又為犯罪構成要件以外之行為，
    始為幫助犯；故在行為人係複數之情況下，倘事前參與合謀
    或事中預見其結果，猶出於明、默示之犯意聯絡，分工合作
    終致結果發生，即應就犯罪之全部結果共同負責，不能割裂
    僅就參與之部分作為予以評價。其次，聯絡交易時間、地點
    、金額數量之磋商及實際交付、收取現款等，均係構成販賣
    毒品之重要核心行為，苟有分擔實行犯罪行為，自應負共同
    販賣罪責。楊秉軒就附表一編號1至6雖未自始參與蔣宏杰與
    購毒者議定交易毒品過程，惟其主觀上既明知蔣宏杰販賣毒
    品咖啡包及愷他命之情，猶負責交付毒品及收取價金，客觀
    上確已分擔實施交易毒品之重要核心行為，主觀上亦與蔣宏
    杰具有販賣毒品之犯意聯絡甚明，依前開說明應成立共同販
    賣第三級毒品罪。
　㈤綜前所述，本件事證明確，被告2人犯行均堪認定，應依法論
    科。
二、論罪科刑
  ㈠核被告2人就附表一編號1至6均係犯毒品危害防制條例第4條
    第3項販賣第三級毒品罪；蔣宏杰就編號7另犯同條項販賣第
    三級毒品罪。被告2人就編號1至6犯行有犯意聯絡與行為分
    擔，應論以共同正犯。其等各次販賣前意圖販賣而持有毒品
    之低度行為，應分別為其後販賣之高度行為所吸收，均不另
    論罪。蔣宏杰所犯上開7罪、楊秉軒所犯上開6罪，犯意各別
    ，行為互殊，各應分論併罰。
  ㈡刑之減輕事由
  1.被告2人於警偵及本院歷次審理中分別就所犯上開犯行均自
    白不諱，俱應依毒品危害防制條例第17條第2項規定減輕其
    刑。
  2.毒品危害防制條例第17條第1項所稱「供出毒品來源，因而
    查獲其他正犯或共犯者」，係指犯罪行為人供出毒品來源之
    對向性正犯（前後手），或與其具有共同正犯、共犯（教唆
    犯、幫助犯）關係之人姓名、年籍、住居所或其他足資辨別
    之特徵等相關資料，使調查或偵查犯罪之公務員得據以對之
    發動調查或偵查程序，並因而查獲其人及其犯行者，且所供
    出毒品來源與其被訴各該違反毒品危害防制條例犯行有直接
    關聯者，始得適用。蔣宏杰自承不知「賓利」（即附表一編
    號1至3、7）包裝咖啡包之來源（警三卷第51頁，偵一卷第2
    43至245頁），另供稱「膠原」包裝毒品咖啡包及愷他命來
    源分別為徐士傑及黃瀝緯，然徐士傑業經臺灣高雄地方檢察
    署檢察官偵查後認犯罪嫌疑不足以110年度偵字第20168、23
    159號為不起訴處分確定，且偵查機關迄今未發現黃瀝緯販
    賣本件愷他命毒品予蔣宏杰之具體事證等節，有上開不起訴
    處分書及職務報告存卷可參（訴卷第287至289、319至331頁
    ），是無從依前揭規定減輕或免除其刑。
  3.毒品危害防制條第4條第3項販賣第三級毒品罪之法定刑為「
    7年以上有期徒刑，得併科新臺幣1千萬元以下罰金」，然同
    為販賣第三級毒品之人，其原因動機不一，犯罪情節未必盡
    同，或有大盤毒梟及中、小盤之分，甚或僅止於吸毒者彼此
    互通有無之有償轉讓者，渠等販毒行為所造成危害社會程度
    並非全然一致，但科處此類犯罪所設法定本刑卻相同，不可
    謂不重，故此情形宜考量行為人客觀犯行與主觀惡性，審酌
    是否猶可憫恕，以資決定應否適用刑法第59條規定酌減其刑
    ，期使個案裁判量刑能符合比例原則，避免失之過苛。審諸
    楊秉軒因肩負照顧領有身心障礙證明父親及家庭經濟之責，
    始為附表一編號1至6販賣第三級毒品犯行，且均係聽命從事
    交付毒品及收取價金，非居於主導地位且未從中分得販毒價
    金或利潤，僅按日領取報酬1,000元，數額非高，堪認犯罪
    情節尚屬輕微，就其本案犯行適用毒品危害防制條例第17條
    第2項減輕其刑後（最輕法定刑為有期徒刑3年6月）猶嫌過
    重，客觀上應有堪可憫恕之處，當依刑法第59條規定減輕其
    刑。至辯護人固為蔣宏杰辯護：請斟酌有無刑法第59條情堪
    憫恕情狀而減輕其刑等語，然毒品對社會、個人危害甚大，
    政府已多方宣導毒品之危害並嚴厲查緝，為社會大眾週知及
    犯罪行為人所明知，蔣宏杰非僅使用微信刊登販毒訊息，復
    居於主導地位並獨自取得各次販毒價金與利潤，所涉犯行適
    用毒品危害防制條例第17條第2項減輕其刑後（最輕法定刑
    同為有期徒刑3年6月），依其犯罪情節及不法程度客觀上要
    無情輕法重或任何足以引起一般人同情之處，自無從依刑法
    第59條規定酌減其刑，至其坦承犯行暨交易價量多寡等情事
    ，要屬法院量刑參考事由，猶無從執為酌減其刑之依據。
  4.準此，被告2人所犯前開各罪分別有上述毒品危害防制條例
    第17條第2項之減刑事由，楊秉軒所犯各罪另有刑法第59條
    之減刑事由，各應依刑法第70條規定（遞）減輕之。
　㈢爰審酌被告2人不思以正途賺取金錢，明知毒品為國家嚴加查
    緝之違禁物，戕害施用者身心健康，猶無視法律禁令而為本
    件販賣毒品犯行，實值非難。惟其等犯後始終坦承犯行，且
    各次交易數量、價額非鉅，較諸販毒集團交易大量毒品獲取
    暴利、販賣對象為多數不特定人，嚴重破壞社會治安之情形
    ，顯難相提並論，並考量其等案發時分別年僅19歲、18歲，
    及前無刑事犯罪紀錄；兼衡蔣宏杰自陳國中肄業，現受僱從
    事第四台維修工作，並在父親開設熱炒店幫忙，與父親同住
    ，因母親服刑中需照顧外婆；楊秉軒自陳國中肄業，現受僱
    為焚化爐維修工，與父親同住，無人需其扶養但需分擔家計
    （訴卷第459頁）等一切情狀，分別量處附表一主文欄所示
    之刑，再依罪責相當之比例原則及多數犯罪責任遞減原則，
    審酌被告2人行為時間、犯罪類型與侵害法益等犯罪情節，
    暨刑罰加重效益及整體犯罪非難評價等綜合判斷，各定如主
    文所示應執行刑。
三、沒收部分
  ㈠以營利為目的販入毒品，經多次販賣後，持有剩餘毒品被查
    獲者，其各次販賣毒品行為如併合處罰，該持有剩餘毒品之
    低度行為，應僅為最後一次販賣毒品之高度行為所吸收，不
    另論罪。故就該查獲之剩餘毒品，祗能於最後一次之販賣毒
    品罪宣告沒收銷燬，不得於各次販賣毒品罪均宣告沒收銷燬
    。扣案附表二編號1經抽驗3包均檢出含有第三級毒品4-甲基
    甲基卡西酮成分且外觀包裝俱同（訴卷第309至311頁），編
    號2均檢出含有第三級毒品愷他命成分，復依蔣宏杰自承扣
    案毒品咖啡包62包與附表一編號5、6犯行之毒品咖啡包為同
    批購入、來源相同，並與扣案愷他命7包同為販賣所餘（警
    三卷第48至50頁，訴卷第109至110、347頁），至該等毒品
    包裝袋其上殘留微量毒品難以析離且無析離實益，應與毒品
    整體同視，俱應依刑法第38條第1項規定分別於最後一次販
    賣毒品犯行即附表一編號6、7罪刑項下宣告沒收。而鑑定採
    樣部分既已耗損用罄而滅失，自毋庸諭知沒收。
  ㈡附表二編號3、4為蔣宏杰所有分別持以聯繫附表一編號1至4
    、5至6販賣第三級毒品所用、附表二編號6為蔣宏杰所有用
    於愷他命秤重；附表二編號7則係楊秉軒所有持以聯繫附表
    一編號1至6犯行所用，並有前揭對話紀錄截圖可佐，應分別
    依毒品危害防制條例第19條第1項規定就上述各次販賣毒品
    罪刑項下宣告沒收。
  ㈢共同正犯犯罪所得之沒收、追徵，應就各人所分得之數為之
    。所謂各人所分得之數，係指各人對犯罪所得有事實上處分
    權限而言。若共同正犯各成員內部間，對於犯罪所得分配明
    確時，應依各人實際所得予以宣告沒收。依蔣宏杰及楊秉軒
    一致供承楊秉軒收取附表一編號1至6販毒價金均全數交予蔣
    宏杰，且蔣宏杰未將販毒利潤分予楊秉軒，楊秉軒則自110
    年4月8日起按日領取報酬1,000元，同月12日報酬尚未給付
    （偵二卷第16頁，訴卷第31、33、109至111頁）在卷，足認
    蔣宏杰就編號1至6所示價金有事實上處分權限，另楊秉軒於
    110年4月10日就編號1、4犯行共取得報酬1,000元亦屬其犯
    罪所得，且客觀上無從區分該等報酬各自基於何次犯行所獲
    取，遂以合併諭知沒收並由檢察官日後裁量擇一執行（避免
    重複沒收）為當，是其2人上述犯罪所得既未扣案，應依刑
    法第38條之1第1項前段、第3項規定分別於上開各罪刑項下
    宣告沒收，並於全部或一部不能沒收或不宜執行沒收時，追
    徵其價額。此外，刑法沒收係採總額原則而無須扣除犯罪成
    本，楊秉軒既按日向蔣宏杰領取報酬且卷內事證無從積極證
    明係直接朋分販毒價金，自屬蔣宏杰之犯罪成本而無須另由
    其犯罪所得扣除，附予敘明。
  ㈣附表二編號5、8業經蔣宏杰、楊秉軒否認為犯罪所得，客觀
    上亦無從證明與本案有何關聯，均不予宣告沒收。另附表一
    編號7業據黃瀝緯證述尚未給付價金在卷（偵一卷第14頁）
    ，自未可認定蔣宏杰此部分實際獲有犯罪所得，亦不予宣告
    沒收或追徵價額。
據上論斷，應依刑事訴訟法第299條第1項前段，判決如主文。
本案經檢察官陳俊宏提起公訴，檢察官廖姵涵到庭執行職務。
中　　華　　民　　國　　111 　年　　7 　　月　　29　　日
                  刑事第六庭    審判長法  官  陳明呈
                                      法  官  黃英彥
　　　　　　　　　　　　　　　　　　　法　官  方佳蓮
以上正本證明與原本無異。
如不服本判決應於收受判決後20日內向本院提出上訴書狀，並應
敘述具體理由。其未敘述上訴理由者，應於上訴期間屆滿後20 
日內向本院補提理由書（均須按他造當事人之人數附繕本）「切
勿逕送上級法院」。
中　　華　　民　　國　　111 　年　　7 　　月　　29　　日
                                      書記官  史萱萱
附錄本判決論罪科刑法條：
毒品危害防制條例第4條
製造、運輸、販賣第一級毒品者，處死刑或無期徒刑；處無期徒
刑者，得併科新臺幣3千萬元以下罰金。
製造、運輸、販賣第二級毒品者，處無期徒刑或10年以上有期徒
刑，得併科新臺幣1千5百萬元以下罰金。
製造、運輸、販賣第三級毒品者，處7年以上有期徒刑，得併科
新臺幣1千萬元以下罰金。
製造、運輸、販賣第四級毒品者，處5年以上12年以下有期徒刑
，得併科新臺幣5百萬元以下罰金。
製造、運輸、販賣專供製造或施用毒品之器具者，處1年以上7年
以下有期徒刑，得併科新臺幣1百50萬元以下罰金。
前五項之未遂犯罰之。
附表一：
編號 犯罪事實 主文 1 （即起訴書犯罪事實⑴附表編號1）  蔣宏杰以附表二編號3所示電話（下稱甲電話）使用微信暱稱「哈瓦仕（營）」與林彥勳聯繫毒品交易，雙方於110年4月10日2時39分許議定由蔣宏杰以600元販賣毒品咖啡包2包予林彥勳，嗣由楊秉軒於同日3時13分許在高雄市○○區○○○○○○○○○○○○○路000號全家便利商店前交付含4-甲基甲基卡西酮成分毒品咖啡包2包予林彥勳既遂，林彥勳亦當場交付現金600元予楊秉軒轉交蔣宏杰收受。 蔣宏杰共同犯販賣第三級毒品罪，處有期徒刑參年柒月。扣案附表二編號3所示之物沒收。未扣案犯罪所得新臺幣陸佰元沒收，於全部或一部不能沒收或不宜執行沒收時，追徵其價額。 楊秉軒共同犯販賣第三級毒品罪，處有期徒刑壹年拾月。扣案附表二編號7所示之物沒收。未扣案附表三編號1所示犯罪所得沒收，於全部或一部不能沒收或不宜執行沒收時，追徵其價額。 2 （即起訴書犯罪事實⑴附表編號2）  蔣宏杰以甲電話使用微信暱稱「哈瓦仕（營）」與林彥勳聯繫毒品交易，雙方於110年4月12日凌晨0時39分許議定由蔣宏杰以1,200元販賣毒品咖啡包4包予林彥勳，嗣由楊秉軒於同日0時56分許在歐遊旅館前交付含4-甲基甲基卡西酮成分毒品咖啡包4包予林彥勳既遂，林彥勳亦當場交付現金1,200元予楊秉軒轉交蔣宏杰收受。 蔣宏杰共同犯販賣第三級毒品罪，處有期徒刑參年柒月。扣案附表二編號3所示之物沒收。未扣案犯罪所得新臺幣壹仟貳佰元沒收，於全部或一部不能沒收或不宜執行沒收時，追徵其價額。 楊秉軒共同犯販賣第三級毒品罪，處有期徒刑壹年拾月。扣案附表二編號7所示之物沒收。 3 （即起訴書犯罪事實⑴附表編號3） 蔣宏杰以甲電話使用微信暱稱「哈瓦仕（營）」與林彥勳聯繫毒品交易，雙方於110年4月12日3時34分許議定由蔣宏杰以1,000元販賣毒品咖啡包3包予林彥勳，嗣由楊秉軒於同日3時50分許在歐遊旅館前交付含4-甲基甲基卡西酮成分毒品咖啡包3包予林彥勳既遂，林彥勳亦當場交付現金1,000元予楊秉軒轉交蔣宏杰收受。 蔣宏杰共同犯販賣第三級毒品罪，處有期徒刑參年柒月。扣案附表二編號3所示之物沒收。未扣案犯罪所得新臺幣壹仟元沒收，於全部或一部不能沒收或不宜執行沒收時，追徵其價額。 楊秉軒共同犯販賣第三級毒品罪，處有期徒刑壹年拾月。扣案附表二編號7所示之物沒收。 4 （即起訴書犯罪事實⑴附表編號4） 蔣宏杰以甲電話使用Messenger暱稱「宏杰」與鄧博文聯繫毒品交易，雙方於110年4月10日5時15分許議定由蔣宏杰以2,000元販賣愷他命1公克予鄧博文，嗣在高雄市○○區○○○路00號由楊秉軒交付愷他命1公克予鄧博文既遂，鄧博文亦當場交付現金2,000元予楊秉軒轉交蔣宏杰收受。 蔣宏杰共同犯販賣第三級毒品罪，處有期徒刑參年捌月。扣案附表二編號3、6所示之物沒收。未扣案犯罪所得新臺幣貳仟元沒收，於全部或一部不能沒收或不宜執行沒收時，追徵其價額。 楊秉軒共同犯販賣第三級毒品罪，處有期徒刑壹年拾壹月。扣案附表二編號7所示之物沒收。未扣案附表三編號1所示犯罪所得沒收，於全部或一部不能沒收或不宜執行沒收時，追徵其價額。 5 （即起訴書犯罪事實⑴附表編號5） 蔣宏杰以附表二編號4所示電話（下稱乙電話）使用微信暱稱「阿基師24H（沒回請來電）」與易子翔聯繫毒品交易，雙方於110年4月12日5時22分許議定由蔣宏杰以3,500元販賣毒品咖啡包10包予易子翔，嗣由楊秉軒於同日5時52分許在高雄市○○區○○路00號交付含4-甲基甲基卡西酮成分毒品咖啡包10包予易子翔既遂，易子翔亦當場交付現金3,500元予楊秉軒轉交蔣宏杰收受。 蔣宏杰共同犯販賣第三級毒品罪，處有期徒刑參年玖月。扣案附表二編號4所示之物沒收。未扣案犯罪所得新臺幣參仟伍佰元沒收，於全部或一部不能沒收或不宜執行沒收時，追徵其價額。 楊秉軒共同犯販賣第三級毒品罪，處有期徒刑貳年。扣案附表二編號7所示之物沒收。 6 （即起訴書犯罪事實⑴附表編號6） 蔣宏杰以乙電話使用微信暱稱「阿基師24H（沒回請來電）」與陳冠瑜聯繫毒品交易，雙方於110年4月12日6時許議定由蔣宏杰以2,000元販賣毒品咖啡包5包予陳冠瑜，嗣由楊秉軒於同日6時30分許在高雄市左營區博愛路與明誠路口「茶六燒肉」前交付含4-甲基甲基卡西酮成分毒品咖啡包5包予陳冠瑜既遂，陳冠瑜亦當場交付現金2,000元予楊秉軒轉交蔣宏杰收受。 蔣宏杰共同犯販賣第三級毒品罪，處有期徒刑參年捌月。扣案附表二編號1、4所示之物沒收。未扣案犯罪所得新臺幣貳仟元沒收，於全部或一部不能沒收或不宜執行沒收時，追徵其價額。 楊秉軒共同犯販賣第三級毒品罪，處有期徒刑壹年拾壹月。扣案附表二編號7所示之物沒收。 7 （即起訴書犯罪事實⑵） 蔣宏杰於110年4月11日22時許在歐遊旅館707號房，當場議定由蔣宏杰以3,250元販賣愷他命1公克及含4-甲基甲基卡西酮成分毒品咖啡包5包予黃瀝緯既遂，黃瀝緯迄未給付價金。 蔣宏杰犯販賣第三級毒品罪，處有期徒刑參年玖月。扣案附表二編號2、6所示之物沒收。  
附表二：
編號 物品名稱及數量 備註 1 毒品咖啡包62包（各含包裝袋1只）  隨機抽取3包均檢出第三級毒品4-甲基甲基卡西酮成分，驗後淨重共17.731公克（純質淨重分別約0.017公克、0.018公克、0.017公克）  2 愷他命7包（各含包裝袋1只） 均檢出第三級毒品愷他命成分，驗後淨重共11.956公克 3 iPhone 行動電話1支（含SIM卡） ⑴蔣宏杰所有 ⑵門號0000000000號 ⑶IMEI：000000000000000號 4 iPhone 行動電話1支（含SIM卡） ⑴蔣宏杰所有 ⑵無門號 ⑶IMEI：000000000000000號 5 現金37,000元 蔣宏杰所有 6 電子磅秤1臺 蔣宏杰所有 7 三星行動電話1支（含SIM卡） ⑴楊秉軒所有 ⑵門號0000000000號 ⑶IMEI：000000000000000、000000000000000號 8 現金3,900元 楊秉軒所有 
附表三：
編號 犯罪事實（交易日期） 沒收犯罪所得之人 應沒收之犯罪所得 1 附表一編號1（110年4月10日） 楊秉軒 1,000元  附表一編號4（110年4月10日）  
卷宗簡稱對照表（僅列本判決引用之卷宗，其餘未引用之卷宗不
予贅列）：
卷宗名稱（簡稱） 1.高雄市刑大高市警刑大偵6字第11070921300號（警一卷） 2.高雄市刑大高市警刑大偵6字第11070921800號（警二卷） 3.高雄市刑大高市警刑大偵6字第11071393400號（警三卷） 4.橋頭地檢署110年度偵字第5205號（偵一卷） 5.橋頭地檢署110年度偵字第5434號（偵二卷） 6.本院110年度訴字第205號（訴卷）